# 讨教合伙企业究竟应该执行什么样的财会制度？可以执行现行的企业会计准则或制度吗？

提问人：赵嵩 时间：2016-03-03 17:23:37
讨教合伙企业究竟应该执行什么样的财会制度？可以执行现行的企业会计准则或制度吗？好象没有发现专门的会计制度或准则。

回答人：chenyiwei
合伙企业仍执行企业会计准则。合伙企业与公司相比，主要是在权益核算方面有其特色，需为每个合伙人分别设立权益帐户，包括“合伙人出资”和“留存收益”两个子科目。年终结帐时，应将本年度所有盈利及亏损按合伙协议约定分配到每一合伙人名下，记入每个合伙人权益帐户下的“留存收益”科目，作为合伙人完税的依据。

提问人：tianya1234 时间：2016-03-04 08:29:56
劳务出资怎么弄呢？

回答人：chenyiwei
那要区分是以过去的劳务还是将来的劳务出资。过去劳务出资的，直接借记损益，贷记合伙人出资；以未来劳务出资的，在实际收到该合伙人提供的劳务时，借记损益，贷记合伙人出资。